【裁判字號】    89,易,3241
【裁判日期】    891006
【裁判案由】    竊盜
【裁判全文】
臺灣板橋地方法院刑事判決                        八十九年度易字第三二四一號
    公  訴  人  臺灣板橋地方法院檢察署檢察官
    被      告  甲○○
右列被告因竊盜案件，經檢察官聲請簡易判決處刑（八十九年度偵字第一一二三六號
、八十九年度重簡字第一ＯＯ五號），本院認不宜以簡易判決處刑，改以通常程序審
理，判決如左：
    主  文
甲○○竊盜，處有期徒刑陸月。
    事  實
一、甲○○前因竊盜罪，甫於民國（下同）八十九年五月十八日經本院八十九年度易
    字第九二Ｏ號判決判處有期徒刑五月（尚未確定，不構成累犯），仍不知悔改，
    於八十九年六月八日上午八時許，在台北縣新莊市○○路三三八號前，見蔡仲豪
    所有車號ＬＫＮ三一Ｏ號機車鑰匙未拔出，頓萌生為自己不法所有之意圖，趁他
    人不注意之際，以該鑰匙啟動機車，竊得後供己騎用，嗣於同日上午十一時三十
    分許，在台北縣三重市○○○街七十二巷三十九號前為警查獲。
二、案經台北市政府警察局松山分局報告台灣板橋地方檢察署檢察官偵查起訴。
    理  由
一、訊據被告矢口否認有何竊盜犯行，辯稱：不知機車如何來的，伊去三重市分子尾
    那邊修音響，警察就說停在外面的機車是伊偷的云云。經查：右揭事實，業據被
    告甲○○於警訊中坦承不諱，其嗣於偵查中翻異前詞，辯稱：查獲時我在屋內，
    是警察來查的，機車如何來的我不知道云云，經檢察官訊問查獲之台北市松山分
    局警備隊警員范振華查獲經過情形後，再訊問被告，被告即坦承：車鑰匙插在車
    上，我便騎走，我去三重市○○○街那是計程車行，我在那等工作等語，顯見被
    告於審理中辯稱伊去三重市○○○街修音響，與偵查中供述不一，難以遽信，而
    應認其警訊及偵查中之自白可採，其自白復與被害人蔡仲豪於警訊指訴失竊情節
    大致相符，並有贓物領保管收據一紙在偵查卷可稽，足認被告自白與事實相符。
    本件事證明確，被告犯行洵堪認定。
二、核被告所為，係犯刑法三百二十條第一項竊盜罪。爰審酌被告犯罪動機、目的、
    手段，犯罪時所受之刺激及其品性、生活狀況、智識程度、犯罪所生之損害，及
    甫經本院判刑，仍不知警惕，又犯罪後否認犯行，閃爍其詞，足見其心存僥倖而
    無悔改之意，態度不佳等一切情狀，量處如主文所示之刑，以示懲儆。
據上論斷，刑事訴訟法第四百五十二條、第二百九十九條第一項前段，刑法第三百二
十條第一項，罰金罰鍰提高標準條例第一條，判決如主文。
本案經檢察官李嘉明到庭執行職務
中      華      民      國      八十九      年     十     月     六     日
                                      臺灣板橋地方法院刑事第三庭
                                          法  官  蕭  一  弘
右正本證明與原本無異。
如不服本判決應於送達後十日內向本院提出上訴狀。
                                          書記官  王  苑  琦
中      華      民      國      八十九      年     十     月    十二    日
附錄本案論罪科刑法條全文：
刑法第三百二十條
意圖為自己或第三人不法之所有，而竊取他人之動產者，為竊盜罪，處五年以下有期
徒刑、拘役或五百元以下罰金。
意圖為自己或第三人不法利益，而竊佔他人之不動產者，依前項之規定處斷。
前二項之未遂犯罰之。


司法院資訊處製作；財團法人民間司法改革基金會備份。
